【裁判字號】    99,上訴,917
【裁判日期】    991103
【裁判案由】    毒品危害防制條例
【裁判全文】
臺灣高等法院臺南分院刑事判決         99年度上訴字第917號
上 訴 人
即 被 告  甲○○
上列上訴人因違反毒品危害防制條例等案件，不服臺灣臺南地方
法院99年度訴字第1068號中華民國99年8月31日第一審判決 （起
訴案號：臺灣臺南地方法院檢察署99年度毒偵字第1258號；移送
併辦案號：臺灣臺南地方法院檢察署99年度毒偵字第1921號），
提起上訴，本院判決如下：
    主  文
上訴駁回。
    理  由
一、依刑事訴訟法第350條、第361條、第362條、第367條規定，
    不服地方法院之第一審判決而上訴者，須提出上訴書狀，並
    應敘述具體理由，為上訴必備之程式；其所提出之書狀未敘
    述上訴理由，或僅曾以言詞陳述上訴理由者，均應於上訴期
    間屆滿後20日內補提理由書於第一審法院。第一審法院經形
    式審查，認逾期未補提上訴理由者，應定期間先命補正；逾
    期未補正者，為上訴不合法律上之程式，應以裁定駁回。倘
    已提出上訴理由，但所提非屬具體理由者，則由第二審法院
    以上訴不合法律上之程式，判決駁回。而所謂具體理由，必
    係依據卷內既有訴訟資料或提出新事證，指摘或表明第一審
    判決有何採證認事、用法或量刑等足以影響判決本旨之不當
    或違法，而構成應予撤銷之具體事由，始克當之（例如：依
    憑證據法則具體指出所採證據何以不具證據能力，或依憑卷
    證資料，明確指出所為證據證明力之判斷如何違背經驗、論
    理法則）；倘僅泛言原判決認定事實錯誤、違背法令、量刑
    失之過重或輕縱，而未依上揭意旨指出具體事由，或形式上
    雖已指出具體事由，然該事由縱使屬實，亦不足以認為原判
    決有何不當或違法者（例如：對不具有調查必要性之證據，
    法院未依聲請調查亦未說明理由，或援用證據不當，但除去
    該證據仍應為同一事實之認定），皆難謂係具體理由，俾與
    第二審上訴制度旨在請求第二審法院撤銷、變更第一審不當
    或違法之判決，以實現個案救濟之立法目的相契合，並節制
    濫行上訴（ 最高法院97年度台上字第892號刑事判決意旨參
    照）。
二、上訴意旨略以：上訴人即被告甲○○之父親重度殘障需要有
    人照顧及負擔家計，且上訴人之配偶甫從印尼到臺灣，語言
    不通亦需人照顧；又上訴人已戒除毒癮、誠心悔改，犯後態
    度良好，爰請求撤銷原判決，從輕量刑云云。
三、經查：
（一）被告甲○○前於民國（下同）91年間因施用毒品案件，經
      原審法院以91年毒聲字第 117號裁定令入勒戒處所觀察勒
      戒，因認有繼續施用毒品傾向，原審法院復以91年毒聲字
      第425號裁定令入戒治處所施以強制戒治；於戒治滿3月，
      認無繼續強制戒治之必要，原審法院以91年毒聲字第1448
      號裁定停止戒治並付保護管束；於保護管束期滿未經撤銷
      ，由臺灣臺南地方法院檢察署檢察官以92年戒毒偵字第47
      號為不起訴處分確定；於93年間仍因施用毒品案件，經本
      院以94年上訴字第565號判決應執行有期徒刑1年11月確定
      ；於94年間仍因施用毒品案件，經原審法院以94年訴字第
      1423號判決應執行有期徒刑1年2月確定；嗣經減刑暨定應
      執行刑，於97年3月14日縮刑期滿 ，於翌日即15日縮短刑
      期執行完畢出監。詎甲○○仍不知悔改 ，又於99年5月28
      日 ，在位於臺南市○區○○街6號住處房間內先後以注射
      方式施用第一級毒品海洛因，及另將第二級毒品安非他命
      放置於燈泡內，下方燒烤方式施用產生煙霧之方式施用第
      二級毒品。嗣因臺灣臺南地方法院檢察署偵辦歐錫憲販賣
      毒品案件 ，指揮警方逾99年5月28持搜索票至甲○○上開
      住處執行搜索後，傳喚甲○○接受調查，並經其同意採集
      尿液送驗後，呈嗎啡及甲基安非他命陽性反應而查獲上情
      。上開事實，業據被告迭於警詢、偵查、原審準備程序及
      審理時坦承不諱，並有臺灣檢驗科技股份有限公司濫用藥
      物檢驗報告、臺南市警察局保安隊採集尿液鑑定同意書在
      卷可資佐證，被告自白核與事實相符，足堪採信。本件事
      證明確，被告犯行堪予認定，其經觀察勒戒、強制戒治及
      入監徒刑執行完畢釋放後 ，5年內再犯本案毒品危害防制
      條例第10條之罪，應依法追訴、審判。
（二）原審法院認被告甲○○所為，係犯毒品危害防制條例第10
      條第1項施用第一級毒品罪，及同條第2項施用第二級毒品
      罪。其施用時非法持有第一級毒品海洛因及第二級毒品安
      非他命之低度行為，均為其施用之高度行為所吸收，不另
      論罪。再被告有上述之前案科刑及執行完畢之紀錄，有卷
      附臺灣高等法院被告前案紀錄表可稽，其受有期徒刑之執
      行完畢，5年以內故意再犯本件有期徒刑以上之罪 ，依刑
      法第47條第1項規定為累犯，均應依法各加重其刑 。爰審
      酌被告前因施用毒品經送觀察勒戒、強制戒治治療程序及
      多次經判處徒刑入監執行完畢後，甫出監未久即又再施用
      毒品，顯未認清毒品戕害身心之惡，不思戒絕革除惡習，
      仍為本案犯行，可見其意志力薄弱，迄未能戒除毒癮，惟
      兼衡被告施用毒品犯行，性質上屬對自我身心健康之自戕
      行為，但對社會秩序隱藏有不良影響，及犯後坦承犯行之
      態度等一切情狀，分別量處有期徒刑9月、5月，應執行有
      期徒刑1年 。原審法院已詳敘認定上訴人犯罪事實之理由
      、證據及量刑審酌之事由，從形式上予之審查，並無違背
      法令之情形。
（三）上訴人即被告甲○○雖以前揭情詞提起上訴，惟查：按量
      刑係屬法院裁判時得依職權裁量之事項，原審法院業已衡
      酌被告之犯罪手段、犯罪所生之危害、犯後態度等一切情
      狀，量處上開之刑，尚與罪刑相當原則無違。上訴意旨僅
      泛稱其犯後態度良好及因家庭因素考量，請求從輕量刑云
      云，然未依據卷內訴訟資料或提出新事證，具體指摘原審
      判決關於採證認定事實、適用法律或量刑有何違法或不當
      之處。揆諸上揭說明，本件上訴不合上訴之法定要件，應
      予駁回，並不經言詞辯論為之。
四、據上論斷，應依刑事訴訟法第367條前段、第372條，判決如
    主文。
中    華    民    國    99    年    11    月    3     日
                  刑事第三庭    審判長法  官    陳義仲
                                      法  官    張季芬
                                      法  官    蔡勝雄
以上正本證明與原本無異。
施用第一級毒品部分如不服本判決應於收受送達後10日內向本院
提出上訴書狀，其未敘述上訴理由者，並得於提起上訴後10日內
向本院補提理由書（均須按他造當事人之人數附繕本）「切勿逕
送上級法院」。
其餘部分不得上訴。
                                      書記官    汪姿秀
中    華    民    國    99    年    11    月    3     日

司法院資訊處製作；財團法人民間司法改革基金會備份。
